臺灣桃園地方法院刑事判決
111年度交簡上字第134號
上  訴  人
即  被  告  呂紹旭



上列上訴人因過失傷害案件，不服本院中華民國111年3月28日所
為110年度壢交簡字第2701號第一審刑事簡易判決（聲請簡易判
決處刑案號：110年度偵字第26430號），提起上訴，本院管轄之
第二審合議庭判決如下：
    主  文
上訴駁回。
呂紹旭緩刑貳年。
    事實及理由
一、本院合議庭審理結果，認原審判決認事、用法俱無違誤，量
    刑亦屬妥適，應予維持，除補充證據：「被告呂紹旭於本院
    準備程序時之自白」外，其餘均引用原審刑事簡易判決書所
    記載之事實、證據及理由（如附件）。
二、被告呂紹旭上訴意旨略以：被告坦承犯行，懇請安排調解，
    希望從輕量刑並給予緩刑之諭知等語。
三、本院之判斷：
㈠、量刑之輕重及緩刑之宣告，係屬事實審法院得依職權自由裁
    量事項，苟已斟酌刑法第57條各款所列情狀而未逾越法定刑
    度，不得遽指為違法；又在同一犯罪事實與情節，如別無其
    他加重或減輕之原因，下級審法院量定之刑，亦無過重或失
    輕之不當情形，則上級審法院對下級審法院之職權行使，原
    則上應予尊重（最高法院72年台上字第6696號判例、85年度
    台上字第2446號判決意旨參照）。查原審認被告符合刑法第
    62條前段自首之規定，審酌被告騎乘上開普通重型機車之過
    失行為致使告訴人受有上開傷勢，案發當時不論路況、視距
    均屬良好，被告不僅未依規定兩段式左轉，甚至任意跨越車
    道右轉，因而肇至本案車禍，自應受相當程度之刑事非難，
    迄今被告未與告訴人達成和解之犯後態度暨被告本件車禍之
    過失情節、過失程度、告訴人所受傷勢、與有過失等一切情
    狀，酌情量處有期徒刑5月，並諭知易科罰金之折算標準，
    已依刑法第57條各款所列情狀，予以審酌，並於法定刑度之
    內為量定，客觀上並無明顯濫權之情形，亦未違反比例原則
    ，難認原判決量刑有何違誤或不當。是本件被告以原審量刑
    過重為由上訴，自為無理由，應予駁回。
㈡、次按凡有審理事實職權之法院，均得依其職權宣告緩刑，第
    二審以判決駁回上訴時，仍得諭知緩刑之宣告。查被告未曾
    因故意犯罪受有期徒刑以上刑之宣告，並已與告訴人達成調
    解，告訴人並當庭表示同意給予被告緩刑等情，有調解筆錄
    、臺灣高等法院被告前案紀錄表、本院準備程序筆錄等在卷
    可證（見交簡上字卷第35、57、64頁），是審酌被告雖一時
    過失致罹刑章，惟已悔悟並積極達成調解，本院信其經此偵
    審程序及科刑後，應知警惕無再犯之虞，故認原審對其所宣
    告之刑，以暫不執行為適當，爰依刑法第74條第1項第1款規
    定，宣告緩刑2年，以啟自新。
四、按被告經合法傳喚，無正當之理由不到庭者，得不待其陳述
    ，逕行判決；次按對於簡易判決處刑不服而上訴者，得準用
    上開規定，刑事訴訟法第371條、455條之1第3項分別定有明
    文。本件被告經合法傳喚，無正當理由未到庭，亦未在監、
    在押，此有本院送達證書、高等法院前案案件異動查證作業
    在卷為憑，揆諸前開說明，爰不待其陳述，逕為一造辯論判
    決。
據上論斷，應依刑事訴訟法第455條之1第1項、第3項、第368條
、第371條、第373條，刑法第74條第1項第1款，判決如主文。
本案由檢察官吳建蕙聲請簡易判決處刑，檢察官李孟亭到庭執行
職務。
中　　華　　民　　國　　111 　年　　9 　　月　　27　　日
                  刑事第十六庭  審判長法 官  游紅桃
　　　　　　　 　　                   法 官  呂宜臻
　　　　　　　 　　                   法 官  鄧瑋琪
以上正本證明與原本無異。
不得上訴。
　　　　　　　　　　　　　　　       書記官　陳崇容　　
中　　華　　民　　國　　111 　年　　9 　　月　　28　　日
附件：
              臺灣桃園地方法院刑事簡易判決
110年度壢交簡字第2701號
聲  請　人　臺灣桃園地方檢察署檢察官 
被　　　告　呂紹旭　男　(民國00年0月00日生)
　　　　　　　　　　身分證統一編號：Z000000000號
　　　　　　　　　　住新竹縣○○鎮○○路00巷0號
　　　　　　　　　　居桃園市○鎮區○○街000號之1，2樓
上列被告因過失傷害案件，經檢察官聲請以簡易判決處刑（110
年度偵字第26430號），本院判決如下：
    主  文
呂紹旭犯過失傷害罪，處有期徒刑伍月，如易科罰金，以新臺幣
壹仟元折算壹日。
    事實及理由
一、本案犯罪事實、證據，除犯罪事實欄一、第12行「沿同路段
    同向內側車道直行駛至」應更正為「亦未注意車前狀況沿同
    路段同向外側車道直行駛至」外，其餘均引用檢察官聲請簡
    易判決處刑書所載（詳如附件），理由並說明如下：
　㈠按汽車除遇突發狀況必須減速外，不得任意驟然減速、煞車
    或於車道中暫停。前車如須減速暫停，駕駛人應預先顯示燈
    光或手勢告知後車，後車駕駛人應隨時注意前車之行動；機
    車行駛至交岔路口，其轉彎，應依標誌或標線之規定行駛；
    汽車行駛至交岔路口，其行進、轉彎，應依下列規定：七、
    轉彎車應讓直行車先行；又按機慢車兩段左轉標誌，用以告
    示左轉大型重型機車以外之機車或慢車駕駛人應遵照號誌指
    示，在號誌顯示允許直行時先行駛至右前方路口之左轉待轉
    區等待左轉，俟該方向號誌顯示允許直行後，再行續駛，以
    兩段方式完成左轉。本標誌設於實施機慢車兩段左轉路口附
    近顯明之處，該路口並配合劃設機慢車左轉待轉區標線，道
    路交通安全規則第94條第2項、第99條第2項、第102條第1項
    第7款及道路交通標誌標線號誌設置規則第65條分別定有明
    文。經查：本件被告呂紹旭領有普通重型機車之駕駛證照，
    有駕籍查詢資料1紙在卷可佐（見桃園地檢110字年度偵字第
    26430號卷第59頁），又為智識正常之成年人，對於上開交
    通規定自應瞭解，然被告於110年2月26日晚間7時1分許，騎
    乘車牌號碼000-0000號普通重型機車，沿桃園市中壢區龍慈
    路由南往北行經該路段與中山東路3段交岔路口時，斯時天
    候雨、夜間有照明、柏油路面濕潤、無缺陷、無障礙物，且
    視距良好，有道路交通事故調查報告表㈠1紙、監視器畫面截
    圖7張在卷可佐（見桃園地檢110年度偵字第26430號卷第41
    頁至第43頁反面），既無不能注意之情事，詎被告竟疏於注
    意，騎乘上開普通重型機車駛至上開路段且該處設有左轉待
    轉區標線，有道路交通事故現場圖可佐（見桃園地檢110年
    度偵字第26430號卷第27頁），卻未依規定實行兩段式左轉
    ，反而逕自騎乘上開普通重型機車至上開交岔路口貿然減速
    欲左轉，嗣因察覺該處應兩段式左轉後，又貿然直行，再往
    右橫越車道欲騎至兩段式左轉待轉區，未禮讓同向直行之騎
    乘車牌號碼000-000號普通重型機車之告訴人吳昭毅先行，
    致告訴人見狀閃避不及，而與被告發生碰撞，致人車倒地，
    堪認被告對於本件車禍之發生具有過失甚明。
  ㈡又按車輛行駛時，駕駛人應注意車前狀況，並隨時採取必要
    之安全措施，道路交通安全規則第94條第3項，而告訴人騎
    乘車牌號碼000-000號普通重型機車行經該處時，應注意車
    前狀況，且依上開監視器畫面截圖及檢察官製作之勘驗筆錄
    所示（見桃園地檢110年度偵字第26430號卷第97頁），告訴
    人騎乘之車輛行經該處時，被告騎乘之上開車輛業已違規持
    續向右偏行，且告訴人騎乘之車輛與被告尚有1輛自用小客
    車車身之距離，倘告訴人斯時有注意車前狀況，自能知悉被
    告騎乘車輛之行向業已右偏往右轉，卻未減速而仍持續高速
    前行，可認告訴人騎乘普通重型機車行經該處，亦有未注意
    車前狀況之疏失。然本件告訴人雖亦有過失，惟仍無從據以
    解免被告上開過失行為之責。
　㈢本件車禍事故發生後，告訴人於事故當日（即110年2月26日
    ）至聯新國際醫院急診就診，並診斷受有左側尺骨孟式閉鎖
    性骨折、左側橈骨頭脫臼、創傷性蜘蛛網膜下出血、腦震盪
    伴有意識喪失、臉部損傷、右側上顎正中門齒牙冠斷裂、雙
    側下顎正中門齒、側門齒脫位合併齒槽骨斷裂之傷勢，有聯
    新國際醫院診斷證明書2紙在卷可佐（見桃園地檢110年度偵
    字第26430號卷第23頁至第25頁），而一般人於未有任何防
    備與心理準備之情況下，突騎乘普通重型機車與普通重型機
    車發生碰撞，導致受有告訴人上開之傷勢，亦非顯逸脫通常
    及知識常識之經驗，依一般性標準客觀性判斷，被告騎車之
    過失行為與告訴人上開傷害結果間，自具有相當因果關係。
　㈣綜上，本案事證已臻明確，被告犯行足堪認定，應依法論科
    。
二、論罪科刑
　㈠核被告所為，係犯刑法第284條前段之過失傷害罪。
　㈡刑之減輕部分
　　本件被告於肇事後留在現場，並於有偵查犯罪權限之機關或
    公務員知悉本件犯罪人之前，即員警前往現場處理時，當場
    承認其為肇事人，並表示願意接受裁判，有桃園市政府警察
    局中壢分局中壢交通中隊道路交通事故肇事人自首情形紀錄
    表1紙在卷可佐（見桃園地檢110年度偵字第26430號卷第37
    頁），符合刑法第62條前段自首之規定，爰依法減輕其刑。
　㈢爰以行為人責任為基礎，審酌被告騎乘上開普通重型機車之
    過失行為致使告訴人受有上開傷勢，案發當時不論路況、視
    距均屬良好，被告不僅未依規定兩段式左轉，甚至任意跨越
    車道右轉，因而肇至本案車禍，自應受相當程度之刑事非難
    ，迄今被告未與告訴人達成和解之犯後態度暨被告本件車禍
    之過失情節、過失程度、告訴人所受傷勢、與有過失等一切
    情狀，量處如主文所示之刑，並諭知易科罰金之折算標準，
    以資懲戒。
三、據上論斷，應依刑事訴訟法第449條第1項前段、第3項、第4
    54條第2項，刑法第284條前段、第62條前段、第41條第1項
    前段，刑法施行法第1條之1第1項，逕以簡易判決處如主文
    所示之刑。　　
四、如不服本判決，應於判決送達後20日內，向本院提出上訴狀
    （應附繕本），上訴於本院合議庭。
本案經檢察官吳建蕙聲請簡易判決處刑。
中　　華　　民　　國　　111 　年　　3 　　月　　28　　日
                  刑事第一庭    法　官　潘曉萱
以上正本證明與原本無異。
如不服本判決，應於判決送達後20日內向本院提出上訴狀（應附
繕本）。
　　　　　　　　　　　　　　　  書記官　黃宜貞 
中　　華　　民　　國　　111 　年　　3 　　月　　28　　日
本案論罪科刑法條：
中華民國刑法第284條
因過失傷害人者，處1年以下有期徒刑、拘役或10萬元以下罰金
；致重傷者，處3年以下有期徒刑、拘役或30萬元以下罰金。

附件：
臺灣桃園地方檢察署檢察官聲請簡易判決處刑書　
                                    110年度偵字第26430號
　　被　　　告　呂紹旭　男　30歲（民國00年0月00日生）　
　　　　　　　　　　　　住新竹縣○○鎮○○路00巷0號　
　　　　　　　　　　　　居桃園市○鎮區○○街000號之1，2
　　  　　　　　　　　　　樓　　　　　　　　　　　　
　　                    國民身分證統一編號：Z000000000號
上列被告因過失傷害案件，業經偵查終結，認為宜以簡易判決處
刑，茲將犯罪事實及證據並所犯法條分敘如下：
　　　　　犯罪事實
一、呂紹旭於民國110年2月26日晚間7時1分許，騎乘車牌號碼00
    0-0000號普通重型機車，沿桃園市中壢區龍慈路由南往北方
    向行駛，行經該路段與中山東路3段交岔路口欲轉彎時，本
    應注意內側車道設有禁行機車標誌或標線者，應依兩段方式
    進行左轉，不得由內側或其他車道左轉，變換車道時，應讓
    直行車先行，並注意安全距離，除遇突發狀況必須減速外，
    不得任意驟然減速，轉彎車應禮讓直行車先行，而依當時天
    候晴、夜間有照明、柏油路面乾燥、無缺陷、無障礙物、視
    距良好等一切情況，並無不能注意之情事，竟疏未注意及此
    ，未依規定兩段式左轉，貿然駛至交岔路口接近中心處猝然
    減速待轉，復又直行後貿然右轉，適有吳昭毅騎乘車牌號碼
    000-000號普通重型機車，沿同路段同向內側車道直行駛至
    ，兩車閃避不及發生碰撞，致吳昭毅受有左側尺骨孟氏閉鎖
    性骨折、左側橈骨頭脫臼、創傷性蜘蛛網膜下出血、腦震盪
    伴有意識喪失、臉部損傷、右側上顎正中門齒牙冠斷裂、雙
    側下顎正中門齒、側門齒脫位合併齒槽骨斷裂等傷害。呂紹
    旭於警員前往現場處理時在場，並當場坦承為肇事人。
二、案經吳昭毅訴由桃園市政府警察局中壢分局報告偵辦。
 　　　　 證據並所犯法條
一、上揭犯罪事實，業據被告呂紹旭於偵查中坦承不諱，核與證
    人即告訴人吳昭毅於警詢、偵查中之證述大致相符，並有聯
    新國際醫院診斷證明書2件、道路交通事故現場圖、道路交
    通事故調查報告表㈠、㈡、桃園市政府警察局道路交通事故當
    事人酒精測定紀錄表2件(含生化檢驗報告單)、桃園市政府
    警察局道路交通事故當事人登記聯單、車籍駕籍資料、本署
    檢察官勘驗筆錄、現場暨監視器錄影截取照片31張、光碟等
    件在卷可稽。次按，內側車道設有禁行機車標誌或標線者，
    應依兩段方式進行左轉，不得由內側或其他車道左轉，變換
    車道時，應讓直行車先行，並注意安全距離，除遇突發狀況
    必須減速外，不得任意驟然減速，轉彎車應禮讓直行車先行
    ，道路交通安全規則第99條第2項第1款、第98條第1項第6款
    、第94條第2項、第102條第1項第7款、第2條第1項第1款訂
    有明文，被告騎乘機車對於前揭規定自應注意遵守，卻未能
    確實注意，致與告訴人發生碰撞，並造成告訴人受傷，被告
    行為自有過失，且此過失與告訴人所受之傷害結果間具有相
    當因果關係甚明，被告犯嫌堪以認定。
二、核被告所為，係犯刑法第284條前段之過失傷害罪嫌。被告
    在偵查機關尚未發覺犯罪前，於警員前往現場處理時在場，
    並當場坦承為肇事人而自首並接受裁判，有桃園市政府警察
    局中壢分局中壢交通中隊道路交通事故肇事人自首情形紀錄
    表在卷可憑，請審酌依刑法第62條前段規定減輕其刑。
三、依刑事訴訟法第451條第1項聲請逕以簡易判決處刑。
　　此　　致
臺灣桃園地方法院
中　　華　　民　　國　 110　　年　　11　　月　　29　　日
                          檢　察　官  吳建蕙
本件證明與原本無異　　
中　　華　　民　　國　 110　　年　  12　　月　　14    日
                          書  記  官  吳文琳